# 请教陈老师：股权划转账务处理

提问人：zcj8209 时间：2018-06-10 11:42:55
请教各位：
按国家税务总局公告 2015 年第 40 号《 国家税务总局关于资产（股权）划转企业所得税征管问题的公告》：（一）100%直接控制的母子公司之间，母公司向子公司按账面净值划转其持有的股权或资产,母公司获得子公司100%的股权支付。母公司按增加长期股权投资处理，子公司按接受投资（包括资本公积，下同）处理。母公司获得子公司股权的计税基础以划转股权或资产的原计税基础确定。
现有如下问题：母公司持有一控股子公司A股权，投资时出资 1000 万元，账面长期股权投资 1000 万元，A子公司由于经营亏损，净资产只有 200 万。现母公司拟将子公司股权整合至另外一家全资子公司B，按以该子公司A股权出资至B公司的方式，按 40 号公司，B公司确认对A公司长投 1000 万元，会计上处理是否正确，是否存在出资不实的问题，能否办理工商登记？

回答人：chenyiwei
B合并A应按同一控制下合并处理，因此B对A的投资成本应为 200 万。如果母公司以A的股权对B出资，则需进行评估。如果评估值不足 1000 万但增加B的注册资本 1000 万，则由出资不足问题，需以现金补足差额。